臺灣高等法院臺中分院刑事判決　　　　96年度上訴字第2112號
上　訴　人
即　被　告　丙○○
選任辯護人　陳克城律師
上列上訴人因殺人未遂等案件，不服臺灣臺中地方法院95年度訴
字第3505號中華民國96年6月12日第一審判決(起訴案號：臺灣臺
中地方法院檢察署95年度偵字第2187號），提起上訴，本院判決
如下：
    主    文
上訴駁回。
    犯罪事實
一、丙○○曾因違反毒品危害防制條例案件，經臺灣臺中地方法
    院判處有期徒刑 8月確定，於民國92年11月21日執行完畢，
    猶不知悛悔，復於94年12月16日中午12時40分許，駕駛車牌
    7425－LC號自用小客車，搭載張惠君至台中市西屯區○○○
    路澄清綜合醫院中港院區附近萊爾富超商前，適有台中市警
    察局第一分局警員戊○○、甲○○因民眾報案表示在台中市
    澄清綜合醫院中港院區附近，每日中午過後，有一輛三菱白
    色自小客車在車內交易毒品，而依台中市警察局第一分局民
    權派出所所長尤中立指示，前往執行查緝毒販之勤務，戊○○、甲○○發現丙○○所駕上開自小客車抵達後，自該車下
    車之張惠君行跡可疑，乃先上前盤查張惠君，再由甲○○走
    近該車副駕駛座，戊○○另由該車駕駛座靠近，由於自窗外
    即能看見駕駛座車門把手處有數包疑似毒品之粉末，戊○○
    、甲○○乃向丙○○出示證件並表明係警察身分，請丙○○
    出示證件欲加以盤查，丙○○立即啟動引擎準備逃離，甲○○見狀，迅即進入副駕駛座，阻止丙○○啟動引擎，丙○○
    竟基於妨害公務之犯意，與甲○○在車內相互拉扯，對甲○○施以暴力，甲○○之配槍在拉扯中滑落，丙○○見狀，立
    即拾起該配槍，適原在駕駛座外側之戊○○亦探身進入車內
    欲制伏丙○○，丙○○除承前同一妨害公務之犯意外，同時
    基於殺人之犯意，持該配槍朝戊○○頭部扣按扳機，但因槍
    枝已關保險而未擊發，丙○○立即拉滑套並再朝戊○○扣扳
    機一次，接續以同一方式對戊○○施暴行，但仍因槍枝已關
    保險而未能擊發，戊○○始未被擊斃。甲○○、戊○○被丙○○第一次扣按板機之舉動驚嚇後，立即回神，並在丙○○
    拉滑套扣按第二次板機時，立刻合力搶回該槍枝，丙○○則
    趁隙自駕駛座處逃出車外，經甲○○、戊○○自後追捕，迅
    即於當日13時許，在台中港路與福康路口澄清綜合醫院中港
    分院附近，將丙○○捕獲，並在該車左側車門把手處起出第
    一級毒品海洛因9包(驗餘淨重合計1.34公克，包裝重合計2.
    08公克，所涉違反毒品危害防制條例部分，由檢察官另案偵
    辦）。甲○○因與丙○○拉扯，受有頭部挫傷（眼除外）、
    左腕挫傷、左踝扭傷及拉傷、其他多處表淺損傷、肘、前臂
    及腕磨損或擦傷等傷害，戊○○則受有左手挫傷等傷害，丙○○亦受有生殖器挫傷、右腕挫傷、臉、頭皮及頸之挫傷（
    眼除外）及其他多處表淺損傷等傷勢。
二、案經臺中市警察局第一分局報告臺灣臺中地方法院檢察署檢
    察官偵查起訴。
    理    由
一、證據能力方面：證人戊○○、甲○○於偵查中經具結之證言
    ，按卷內資料查無顯不可信之情形，依刑事訴訟法第 159條
    之1第2項規定，認有證據能力，均得作為證據。
二、訊據上訴人即被告丙○○對於其有於上揭時、地，駕車遇證
    人戊○○、甲○○盤查，其有與證人戊○○、甲○○發生拉
    扯，證人戊○○、甲○○則在其所駕車內左側門把手處，起
    出第一級毒品海洛因9包(驗餘淨重合計1.34公克，包裝重合
    計20.8公克）等事實，固坦承不諱，但矢口否認有何妨害公
    務及殺人未遂犯行，辯稱：伊一開始不知證人戊○○、甲○○是警察，突然有人進入伊車內，伊以為仇家尋仇或有人搶
    劫，才趕快要逃走，迨至被制伏時，才知證人戊○○、甲○○是警察，主觀上無妨害公務之犯意。且伊根本沒有碰到槍
    ，亦未持槍對著證人戊○○的頭部按扣扳機，扣案之槍枝亦
    無伊之指紋云云。經查：
  (一)上開犯罪事實，業經證人戊○○、甲○○於偵查及原審均
      一致證稱：證人甲○○、戊○○係因接獲販毒之線報而依
      主管指示前往上開地點查緝毒販，並於發現自被告所駕自
      小客車下車之證人張惠君行跡可疑後，先上前出示證件並
      表明警察身分，對證人張惠君加以盤查，並請證人張惠君
      配合前去被告所駕自小客車處實施盤查，證人甲○○、戊○○即分別從副駕駛座、駕駛座靠近，並向被告出示證件
      表明係警察身分，被告當時很慌張，要開車逃逸，證人甲○○即出手與被告搶奪汽車鑰匙，拉扯間，證人甲○○的
      配槍掉落，被告見狀，立即拾起該配槍，適證人戊○○亦
      探身入車內，被告即持槍對證人戊○○頭部扣按板機一次
      ，因該槍關保險，未能擊發，被告即再拉滑套接著擊發第
      二次，仍因保險已關而未能擊發，證人甲○○、戊○○即
      立即搶回該配槍，被告則趁隙逃逸，經渠等二人合力追捕
      ，終能加以逮獲，並在該自小客車駕駛座車門把手處扣得
      第一級毒品海洛因9包等語綦詳(見偵查卷第13、25頁、原
      審卷第71至73、79、80頁）。另經證人張惠君於原審證稱
      ：證人戊○○、甲○○先對伊盤查，再至被告所駕駛車子
      旁邊，之後他們可能在車內發生拉扯，後來被告跑出車外
      ，但一下子就被警察制伏等語（見原審卷第84、85頁），
      並有臺中市警察局第一分局搜索扣押筆錄暨扣押物品目錄
      表、現場圖、照片、臺中市警察局第一分局民權派出所受
      理各類案件記錄表、澄清綜合醫院診斷證明書、內政部警
      政署刑事警察局95年 2月14日刑醫字第0940199414號鑑驗
      書附卷可稽（見警卷第24至30、46至53、57、59至61頁、
      偵查卷第22頁）及第一級毒品海洛因9包（驗餘淨重合計1
      .34公克，包裝重合計20.08公克，見原審卷第60頁）扣案
      可憑。
  (二)高法院 30年上字第955號判例要旨固謂：「刑法第一百三
      十五條第一項之妨害公務罪，以公務員依法執行職務時加
      以妨害為要件，若超越職務範圍以外之行為，即不得謂為
      依法執行職務，縱令對之有所妨阻，要無妨害公務之可言
      。本件告訴人以硝磺分局長身分，率領緝私員赴上訴人家
      查緝私硝，固難謂非依法執行職務，但於查獲私硝後，因
      上訴人向其有所爭執，竟令毆打，實已軼出執行職務範圍
      之外，因此引起上訴人之反擊，自難據妨害公務之律以相
      繩」。惟本案證人甲○○、戊○○係因民眾報案檢舉：「
      在臺中市澄清醫院中港院區，每日中午過後，有一輛三菱
      白色自小客車，車號7425－LC，該名男子常於院區附近車
      內交易毒品，且隨身攜帶毒品」，經報告主管後，奉主管
      指示，前往查緝，並於被告所駕自小客車駛抵澄清綜合醫
      院中港院區旁之萊爾富超商，發覺自該車下車之證人張惠
      君行跡可疑，以目測即查見證人張惠君手臂上有施用毒品
      注射之痕跡，因而上前盤查證人張惠君，在證人張惠君身
      上查扣其所有之注射針筒 1支，乃進而請證人張惠君配合
      帶同去盤查被告等情，業經甲○○、戊○○、張惠君證述
      詳確，並有臺中市警察局第一分局民權派出所受理各類案
      件記錄表、臺中市警察局第一分局搜索扣押筆錄（張惠君
      部分）在卷可稽（見警卷第24至26、57頁）。足證證人甲○○、戊○○先依線報線索，本已對被告所駕自小客車即
      係民眾檢舉販毒之車輛生有懷疑，又目睹自該車下車之證
      人張惠君行跡可疑，經盤查結果，證人張惠君亦坦認有施
      用毒品，並在其身上扣得注射針筒；再加以證人甲○○、
      戊○○在靠近被告所駕自小客車後，自車窗外即目睹被告
      放置在該車駕駛座車門把手處之白色粉末，此亦據證人甲○○、戊○○證述明確，核與卷附車內照片顯示之情形相
      符，則依當時情狀，顯已有相當之事證足認被告應有違反
      毒品危害防制條例罪行之嫌疑，證人甲○○、戊○○據此
      而對被告盤查，並未違反警察執行勤務之相關規範，對被
      告進行之盤查，亦在其等原奉令查緝毒販之職務範圍之內
      ，自無上開判例要旨之適用。況且，證人甲○○、戊○○
      在車內執行搜索時，曾徵得被告之同意，亦有被告在臺中
      市警察局第一分局搜索扣押筆錄「依刑事訴訟法第一百三
      十一條之一經受搜索人同意執行搜索（受搜索人簽名）」
      欄內親簽署押可資佐憑（見警卷第13至15頁）。是被告辯
      稱：扣案之海洛因是放在駕駛座的零錢盒裏云云，與卷附
      車內照片不合，已不可採；其於原審之選任辯護人另辯稱
      ：證人甲○○、戊○○係超越職務範圍以外而為搜索及逮
      捕被告云云，亦無足取。
  (三)證人甲○○、戊○○在靠近被告所駕上開自小客車時，確
      有先出示證件表明警察身分之事實，業據證人甲○○、戊○○於偵查中及原審理時均結證明確（見偵查卷第13、25
      頁、原審卷第72、76頁），且互核一致。另證人甲○○、
      戊○○在盤查被告之前，曾先對從被告所駕自小客車下車
      之證人張惠君加以盤查，且證人甲○○、戊○○向證人張
      惠君實施盤查時，確有先出示證件表明警察身分一節，除
      據證人甲○○、戊○○證述明確外（見原審卷第73、79頁
      ），更經證人張惠君於原審結證屬實（見原審卷第85頁）
      ，而證人甲○○、戊○○在盤查證人張惠君後，馬上偕同
      證人張惠君至被告所駕自小客車處欲盤查駕駛人，斯時，
      被告雖坐在上開自小客車內，但已關掉引擎，則以現場情
      況，顯無任何特殊或緊急狀況，足使證人甲○○、戊○○
      甘冒違反執行臨檢勤務規範之違紀風險，不出示證件表明
      警察身分，即驟然向被告實施盤查之動作。換言之，證人
      甲○○、戊○○對於行跡可疑之證人張惠君既能先出示證
      件表明警察身分再予盤查，實無理由故意或漏未對被告先
      出示證件表明警察身分，再為臨檢之可能。況且，證人甲○○、戊○○此次出勤之目的，係在澄清綜合醫院中港院
      區附近，查緝疑有毒品交易之白色三菱自小客車，而依一
      般偵辦毒品案件之實務經驗，毒販為避免遭查緝或仇家尋
      釁，多具高度之警覺性，且常攜帶有槍械等危險工具，此
      由證人甲○○、戊○○之主管在指示渠等二人為本件查緝
      勤務時，除另指派二名警員協助支援外，並特別指示「應
      注意本身安全」，即可證之，此有臺中市警察局第一分局
      民權派出所受理各類案件記錄表在卷可稽（見警卷第57頁
      。而依證人甲○○、戊○○、張惠君之證述，又可知證人
      甲○○、戊○○當日均著便衣，且在靠近被告所駕自小客
      車後，即分別自該車駕駛座、副駕駛座兩側開啟車門，則
      依常理，二位警員若未先向被告出示證件表明警察身分，
      渠等遭被告誤認係仇家尋釁或搶劫歹徒之可能性，即會升
      高，顯然將陷自己於尤較表明警察身分時更為危險之境地
      ，準此，證人甲○○、戊○○均證稱：確有先向被告出示
      證件表明警察身分等語，即與情理相符，應認係屬實在，
      堪予採信。被告空言否認：伊一開始不知道證人甲○○、
      戊○○是警察，迨至被制伏時才知道，主觀上無妨害公務
      之犯意云云，純係事後飾卸之詞，委不可採。
  (四)被告與證人甲○○於上開時、地拉扯時，被告確有撿拾證
      人甲○○滑落之配槍，並持以朝向證人戊○○之頭部扣按
      扳機，但因槍枝已關保險而未擊發，被告立即再拉滑套並
      扣扳機一次，仍因槍枝已關保險而未能擊發等事實，業據
      證人甲○○、戊○○始終為一致之證述。雖然證人甲○○
      、戊○○對於證人甲○○究竟有無坐入副駕駛座或只是探
      身進入車內，一腳跪在副駕駛座，一腳仍站立在車門外、
      證人甲○○之配槍滑落後是落在副駕駛座證人甲○○右大
      腿外側或副駕駛座靠近排檔處之腳踏板處，被告持槍指向
      證人戊○○頭部，究竟是抵住頭部或距離有 4、50公分、
      被告與證人甲○○、戊○○三人在車內之相關位置等節，
      二人之證述並非完全相符，但此均僅關涉案發當時各該人
      員所為舉動之細節。按人類對於事物之注意及觀察，有其
      能力上之限制，未必如攝影機或照相機般，對所發生或經
      歷的事實能機械式無誤地捕捉，亦未必能洞悉事實發生過
      程之每一細節及全貌；且常人對於過往事物之記憶，隨時
      日之間隔而漸趨模糊或失真，自難期其如錄影重播般地將
      過往事物之原貌完全呈現。在本案中，證人甲○○、戊○○分別係於95年2月20日、同年3月20日第一次接受偵訊，
      距案發時間已逾2月、3月，迨至原審96年 5月22日審理時
      ，更已逾1年5個月之久，且當時證人甲○○、戊○○與被
      告在車內發生拉扯，空間狹小，場面混亂，被告撿拾甲○○滑落之配槍朝戊○○頭部扣按板機，又係在一瞬間發生
      ，要非該配槍已關保險，戊○○恐早被擊斃，對於被告突
      來之拾槍扣按板機之舉動，證人戊○○亦陳稱：「（問：
      第一次槍口對準你，你當時一瞬間有無傻掉？）有」等語
      （見原審卷第73頁），足見證人戊○○、甲○○當時所受
      驚恐至大，在在均難期證人甲○○、戊○○能逐一詳確地
      記住當時之各種情狀。再者，證人戊○○已結證稱：「（
      問：對證人甲○○所言，有何意見？）當時發生的情形確
      實很匆促，時間也比較久了，所以印象與當時的情形不是
      很清楚」等語（見原審卷第83頁），證人甲○○亦結證稱
      ：「（問：對證人戊○○所言，有何意見？）應該是戊○○記錯了，我講的是我的印象，我進去車內的位置、動作
      ，因為時間已久已經記不清楚。戊○○當時有沒有抱住被
      告，因為我一直注意槍，所以沒有注意戊○○這部分的動
      作」等語（見原審卷第83頁），參以被告本身對於當日係
      如何與證人戊○○發生拉扯，亦答稱：「事隔那麼久了，
      我忘記了」「（問：跟你發生拉扯的有幾個人？）不知道
      」等語（見原審卷第91、92頁），是依上開說明，證人甲○○、戊○○就案發過程之部分細節縱有出入，亦與事理
      常情無違。惟證人甲○○、戊○○對於被告確有持槍對準
      戊○○接續扣按板機之事實，不論在偵訊時或原審，既均
      經具結而始終皆為相同之證述，並無兩歧，再考之證人甲○○、戊○○與被告本不相識，完全沒有過節或仇恨，原
      僅係單純對被告盤查是否有販毒之嫌疑，且在被告所駕自
      小客車內又確實查扣有 9包之第一級毒品海洛因，要非被
      告在抗拒受檢之過程，確有持槍對戊○○頭部擊發之動作
      ，證人甲○○、戊○○以被告違反毒品危害防制條例罪嫌
      加以移送，即已順利完成任務，又何需虛捏故事，甘冒自
      身觸犯偽證之刑責，誣指被告有持槍欲擊斃員警之犯行？
      堪信證人甲○○、戊○○並無故意為誇大不實或虛假陳述
      ，構陷被告於殺人未遂罪名之動機或必要。又證人甲○○
      、戊○○既於原審到庭證述案發經過，並經被告之選任辯
      護人詰問，所證業已明確，已無再訊問之必要，依刑事訴
      訟法第 196條規定，不得再行傳喚，是選任辯護人聲請再
      傳喚證人甲○○、戊○○，於法不合，自無傳喚重複調查
      之必要。
  (五)被告雖以該配槍上並未採集到其指紋，欲佐其未曾持槍之
      辯詞，且經臺中市警察局第一分局將甲○○之上開配槍送
      請臺中市警察局鑑識課識鑑結果，並未採獲可資比對之指
      紋，固有臺中市警察局第一分局95年 1月20日中分一偵字
      第0950015931號函、臺中市警察局95年 1月10中市警鑑字
      第0950021551號函附卷可稽（見偵查卷第4、5頁）。惟指
      紋之鑑定須以能採獲可供比對之指紋為前提，然持握某物
      體，未必即能在該物體採得持握者之指紋，必該物體表面
      平滑及面積相當，方能採得足夠之特徵而可供比對之指紋
      ，如物體之表面粗糙或面積不夠大，即難以採得。查手槍
      體積不大，常無法採得指紋之 3個特徵點以供比對等情，
      業據證人即承辦案件移送之員警丁○○到庭證述明確（見
      本院卷第51頁），是未能採獲可供比對之指紋，並不能當
      然推論未有人持過該物品，此由本案之手槍係證人甲○○
      之配槍，卻未能採得任何可供比對之指紋（含甲○○之指
      紋），即可得知。況證人甲○○、戊○○為能順利自被告
      處搶回該配槍，三人曾發生拉扯，且拉扯之重點部位即在
      被告所握槍枝處，則該配槍上因已遭多人觸摸，在加上拉
      扯間，極可能破壞原留存指紋之完整性，因而未能採獲可
      供比對之指紋，亦不足為奇，自無從以該配槍上未能採獲
      任何可供比對之指紋，而為有利於被告之認定。
  (六)槍彈之殺傷力極大，稍有差池，極易使人喪命，尤其是朝
      人之頭部射擊，更加可使中彈者立即發生死亡之結果，此
      為眾所周知。被告見甲○○之配槍在拉扯中滑落，竟拾起
      該配槍，朝戊○○頭部扣按扳機，但因槍枝已關保險而未
      擊發，被告立即拉滑套並再朝戊○○扣扳機一次，顯見被
      告確有持槍射擊以剝奪戊○○生命之殺人犯罪故意甚明。
      又被告既已知悉甲○○、戊○○為員警，竟對甲○○、戊○○依法執行盤查職務時，施加前述之暴力，自屬妨害公
      務無疑。
  (七)綜上所述，被告妨害公務及殺人未遂之犯罪事證已臻明確
      ，所辯乃畏罪卸責之詞，無可採信，其犯行洵堪定，應依
      法論罪科刑。
三、被告行為後，94年2月2日修正公布之刑法，業於95年7月1日
    施行，應依刑法第2條第1項之規定比較應適用之法律如下：
  (一)論罪量刑方面：
    １、比較原則：應就罪刑有關之共犯、未遂犯、想像競合犯
        、牽連犯、連續犯、結合犯、以及各種加重原因（如累
        犯加重等）、各種減輕原因（如自首減輕等）暨其他法
        定加減原因（如身分加減）與加減例等一切情形，綜其
        全部罪刑之結果而為比較。另從刑附屬於主刑，應依主
        刑所適用之法律（最高法院95年第 8次刑事庭會議決議
        參照）。
    ２、修正刑法第33條第 5款規定：「罰金：新臺幣一千元以
        上，以百元計算之」，且增訂刑法施行法第1條之1規定
        ：「中華民國九十四年一月七日刑法修正施行後，刑法
        分則編所定罰金之貨幣單位為新臺幣。九十四年一月七
        日刑法修正時，刑法分則編未修正之條文定有罰金者，
        自九十四年一月七日刑法修正施行後，就其所定數額提
        高為三十倍。但七十二年六月二十六日至九十四年一月
        七日新增或修正之條文，就其所定數額提高為三倍」，
        經比較修正前刑法第33 條第5款、罰金罰鍰提高標準條
        例第 1條前段、現行法規所定貨幣單位折算新臺幣標準
        第2條等規定之適用結果，有關刑法第135條第 1項法定
        刑罰金部分之最高額固均相同，惟最低額於修正前為銀
        元10元即新臺幣30元；修正後則為新臺幣1000元，是此
        部分自以修正前之法律較有利於行為人。
    ３、死刑減輕者，依修正前刑法第64條第 2項規定為無期徒
        刑，或為15年以下12年以上有期徒刑；修正刑法則規定
        為無期徒刑，自以修正前之法律較有利於行為人。又無
        期徒刑減輕者，依修正前刑法第65條第2項規定為7年以
        上有期徒刑；修正刑法則規定為20年以下15年以上有期
        徒刑，自以修正前之法律較有利於行為人。
    ４、修正刑法第47條第 1項規定：「受徒刑之執行完畢，或
        一部之執行而赦免後，五年以內『故意』再犯有期徒刑
        以上之罪者，為累犯」，則再犯之罪如為「過失犯」，
        即不構成累犯。然修正前刑法第47條之規定，過失犯亦
        可論處累犯，自以修正後之法律較有利於行為人。
    ５、修正前刑法第55條後段關於牽連犯之規定業經刪除，依
        修正前刑法第55條後段之規定，牽連之數罪可從一重處
        斷，而依修正後之刑法即應各別論處罪責，當以修正前
        之法律對行為人較為有利。
    ６、本件被告係故意犯，無論依修正前、後之規定，均應論
        以累犯，是綜合以上比較結果，修正之法律未較有利於
        行為人，有關罪刑自應全部適用修正前之法律。
  (二)修正前刑法第26條前段「未遂犯之處罰，得按既遂犯之刑
      減輕之」之規定，已移列於修正刑法第25條第 2項，此項
      變動未影響行為人之刑罰法律效果，非屬刑法第2條第1項
      之「法律變更」，則有關對未遂犯為刑之減輕，自應逕行
      適用修正刑法第25條第2項之規定。
四、核被告所為，係犯刑法第135條第1項之妨害公務執行罪及同
    法第 271條第2項、第1項之殺人未遂罪。被告雖先後對證人
    甲○○、戊○○施以強暴，但係基於同一妨害公務之犯意接
    續多次行為，僅侵害一個國家法益，應為接續犯，屬單純一
    罪。被告所犯上開二罪，有手段目的之牽連關係，應從一重
    之殺人未遂罪論處。被告曾因違反毒品危害防制條例案件，
    經臺灣臺中地方法院判處有期徒刑 8月確定，於92年11月21
    日執行完畢，有臺灣高等法院被告前案紀錄表可按，其受有
    期徒刑之執行完畢，5 年以內再犯本件有期徒刑以上之罪，
    為累犯，除法定刑死刑、無期徒刑部分法依不得加重外，餘
    則加重其刑。又被告已著手於殺人行為之實施，而未至殺死
    證人戊○○之結果，為未遂犯，應依刑法第25條第 2項之規
    定，減輕其刑，並依法先加後減。
五、原審法院因認被告之罪證明確，適用刑法第2條第1項前段、
    第135條第1項、第271條第2項、第1項、第25條第2項、修正
    前刑法第47條、第55條，刑法施行法第1條之1等規定，並審
    酌被告素行不佳，猶不知警惕言行，遇警盤查，動輒以暴力
    相向，且與警拉扯間，發現員警配槍滑落，竟拾以對證人戊○○頭部扣按板機，且於第一發無法擊發時，猶拉滑套，續
    為扣按板機，其欲置戊○○於死之意圖明確，犯罪之動機、
    目的惡劣，手段兇暴，幸該配槍已關保險，戊○○始倖免於
    難，未造成不可彌補之傷亡，但所引起之危險至鉅，犯後又
    始終未能坦認犯行，毫無悔意，態度惡劣，暨考其智識、生
    活情形等一切情狀，量處有期徒刑 8年。核其認事用法均無
    違誤，量刑亦屬妥適，應予維持。被告上訴否認犯罪，指摘
    原判決不當，為無理由，均應予駁回。
六、據上論斷，應依刑事訴訟法第368條，判決如主文。
本案經檢察官乙○○到庭執行職務。
中　　華　　民　　國　　96　　年　　10　　月　　3 　　日
            刑事第六庭    審判長法　官  李  文  雄
                                法　官  林  靜  芬
                                法　官  張  恩  賜
上列正本證明與原本無異。
如不服本判決應於收受本判決後10日內向本院提出上訴書狀，其
未敘述上訴理由者，並得於提起上訴後10日內向本院補提理由書
狀（均須按他造當事人之人數附繕本）「切勿逕送上級法院」。
                                書記官  陳　如　慧
中　　華　　民　　國　　96　　年　　10　　月　　4 　　日
附錄論罪科刑法條
刑法第135條第1項：
對於公務員依法執行職務時，施強暴脅迫者，處三年以下有期徒
刑、拘役或三百元以下罰金。
刑法第271條第1項、第2項：
殺人者，處死刑、無期徒刑或十年以上有期徒刑。
前項之未遂犯罰之。
